# 请教陈版主：股权投资

提问人：xiaolu66 时间：2019-12-26 11:33:38
请教陈版主：
A 个人、B 合伙企业、C 股份有限公司共同对甲公司（非上市公司）持股，持股比例分别为 20.001%、9.999%、70%，同时，A 个人是 B 合伙企业的普通合伙人，占合伙份额 70%。请问，B 合伙企业对甲公司的股权投资，可否理解为通过其普通合伙人 A 对甲公司产生重大影响，将 B对甲 9.999%的股权作为长期股权投资采用权益法核算？ 若不作为长投，则作为金融资产核算，B合伙企业对甲公司的股权投资拟长期持有，甲公司未上市，不论是作为其他非流动金融资产还是其他权益工具投资，这个公允价值如何取得？每个资产负债表日评估吗？评估价值通常高于甲公司的账面净资产，这样 C 公司合并报表中确认的持有甲公司股权对应的少数股东权益和少数股东损益，与 B 确认的股权价值和当年公允价值变动损益的金额，差额会比较大，这个如何处理？
谢谢老师！

回答人：chenyiwei
在该架构下，更大的可能是 A 个人凭借直接持股和通过其所控制的B合伙企业的持股而对甲公司具有重大影响，而不是反过来，B 合伙企业利用其普通合伙人同时为甲公司股东的身份对甲公司具有重大影响。
B 合伙企业持有的 10% 不到股权的公允价值，应采用估值技术予以确定。
C 的合并报表中对少数股权按历史成本基础计量，不同于合伙企业中的公允价值基础，故差异大是合理的。